【裁判字號】    92,易,413
【裁判日期】    920501
【裁判案由】    毒品危害防制條例
【裁判全文】
臺灣臺中地方法院刑事判決                          九十二年度易字第四一三號
    公  訴  人  臺灣臺中地方法院檢察署檢察官
    被      告  甲○○
右列被告因毒品危害防制條例案件，經檢察官提起公訴（九十一年度偵字第二二一一
五、第二三七四一號），本院判決如左：
    主  文
甲○○持有第二級毒品，累犯，處有期徒刑參月，如易科罰金，以參佰元折算壹日。
扣案之安非他命壹包（鑑餘淨重零點壹參公克）沒收銷燬之。
    事  實
一、甲○○前因違反麻醉藥品管理條例案件，經臺灣高等法院臺南分院判處應執行有
    期徒刑五年七月，於民國八十六年八月十日執行完畢。詎其猶不知悔改，復民國
    八十九年二月十五日某時即臺灣臺中地方法院檢察署八十九年度毒偵字第八四七
    號不起訴處分書公告後時起，持有第二級毒品安非他命一包（鑑餘淨重○．一三
    公克，包裝重○．二七公唬）。嗣於九十一年十一月十一日下午六時許，在臺中
    市○○路○段七一巷十九之一號七樓其住處內為警查獲，並扣得上開安非他命一
    包（鑑餘淨重○．一三公克，包裝重○．二七公克）。
二、案經臺中縣警察局移送臺灣臺中地方法院檢察署檢察官偵查起訴。
    理  由
一、訊據被告甲○○固對於其持有第二級毒品，並於右揭時地為警查獲，扣得上開安
    非他命一包（鑑餘淨重○．一三公克）之事實坦承不諱，惟辯稱：伊已忘記取得
    該包安非他命之時間云云。經查，（一）被告持有上開安非他命一包之事實，已
    據被告九十一年十一月十二日警詢中（見九十一年度偵字第二二一一五號偵查卷
    十一頁正面）、同日偵查中（見同上偵查卷第三六頁）及本院審理中坦承不諱。
    且上開為警於九十一年十一月十一日下午六時許，在臺中市○○路○段七一巷十
    九之一號七樓被告住處內查扣之白色粉末一包，經本院送請法務部調查局鑑定結
    果，確為第二級毒品安非他命，鑑餘淨重為○．一三公克，包裝重為○．二七公
    克，有法務部調查局九十二年三月二十八日調科壹字第九二六二六○二八一○號
    檢驗通知書一紙在卷可按。又被告於上開時地為警查獲後，經警採集其尿液送請
    臺中縣衛生局檢驗結果，未檢出甲基安非他命類反應，亦有臺中縣衛生局九十一
    年十一月二十一日檢驗尿水報告書一紙在卷可稽。因此，被告確有持有第二級毒
    品安非他命犯行，已足認定。（二）被告因自八十八年十二月間起至八十九年一
    月二十四日止，施用第二級毒品安非他命及第一級毒品海洛因，而依本院裁定送
    觀察勒戒，經考核結果認無繼續施用毒品傾向，而由臺灣臺中地方法院檢察署檢
    察官，於八十九年二月十一日，以八十九年度毒偵字第八四七號為不起訴處分，
    並於同年二月十五日公告，有上開不起訴處分書查詢資料一份在卷可按。再依照
    被告於九十一年十一月十二日警詢中所供：「（警方所起獲之海洛因及安非他命
    毒品係做用途？）警方所起獲之海洛因係供我施用，安非他命係之前所留置。」
    ；及於同日偵查中所供：「（扣案之安非他命、海洛因是否你的？）是。」、「
    （為何為有安非他命？）那是前年去戒治（應為觀察勒戒之誤）前，放在那裏的
    。」等語以觀，上開為警查扣之安非他命一包（鑑餘淨重○．一三公克），顯係
    被告自前開因施用第一級毒品及第二級毒品，而經檢察官予以不起訴處分，並於
    八十九年二月十五日某時公告後時起，猶繼續持有該包安非他命（鑑餘淨重○．
    一三公克）無疑。被告嗣於審理中辯稱：忘記持有該包安非他命之時間云云，要
    係事後避重就輕之詞，尚難採信。綜上所述，本案事證明確，被告犯行堪予認定
    。
二、核被告甲○○所為，係犯毒品危害防制條例第十一條第二項之持有第二級毒品罪
    。末查，被告曾因違反麻醉藥品管理條例案件，經臺灣高等法院臺南分院判處應
    執行有期徒刑五年七月，於八十六年八月十日執行完畢，有臺灣臺中地方法院檢
    察署刑案資料查註紀錄表及臺灣高等法院被告全國前案紀錄表各一份附卷可稽，
    其於五年之內，再犯本案有期徒刑以上之罪，為累犯，應加重其刑。爰審酌被告
    犯罪之動機、目的、手段、所持有之安非他命數量非鉅，及其犯罪後坦承持有第
    二級毒品安非他命事實之態度等一切情狀，量處如主文所示之刑，並諭知易科罰
    金之折算標準。扣案之第二級毒品安非他命一包（鑑餘淨重○．一三公克）應依
    毒品危害防制條例第十八條第一項前段規定，宣告沒收銷燬之。
據上論斷，應依刑事訴訟法第二百九十九條第一項前段，毒品危害防制條例第十一條
第二項、第十八條第一項前段，刑法第十一條前段、第四十七條、第四十一條第一項
前段，罰金罰鍰提高標準條例第二條，判決如主文。
中      華      民      國    九十二    年      五      月      一      日
                                        臺灣臺中地方法院刑事第三庭
                                            法  官    江奇峰
右正本證明與原本無異。
如不服本判決，應於送達後十日內向本院提出上訴狀 (須附繕本)，上訴於臺灣高等
法院臺中分院。
                書記官
中      華      民      國    九十二    年      五      月      一      日
附論罪科刑法條
毒品危害防制條例第十一條第二項：
持有第二級毒品者，處二年以下有期徒刑、拘役或新臺幣三萬元以下罰金。


司法院資訊處製作；財團法人民間司法改革基金會備份。
